# 请教陈版主，关于受限资金的问题。

提问人：guanglv 时间：2019-12-26 08:05:11
目前企业有住房维修基金专户，此专户为受限资金，目前每个月都有利息，企业做账为住房维修基金专户的利息冲减财务费用，但是我认为虽然是利息收入，但也不能冲减财务费用，应该增加其他应付款，请问陈版主我的想法是否正确，是否有理论依据？

回答人：chenyiwei
住房维修基金专户内的资金是否在本企业报表中确认为负债，还是完全不纳入本企业报表？
从法律上讲，该账户内资金的所有权是否属于本企业？还是属于全体业主，本企业仅仅是代管？

提问人：guanglv 时间：2019-12-27 08:05:11
陈版主，住房维修基金专户在企业的报表中确认为负债，那如果所有权归属于企业的话，住房维修基金专户的资金利息可以冲减财务费用？如果为代管户，则利息增加负债么？陈版主我这么理解对么？

回答人：chenyiwei
如果所有权属于企业，则不应确认负债，而是后续发生维修支出时计入损益。
相应地，该专户的存款利息收入正常计入财务费用——利息收入。